【裁判字號】    90,易,428
【裁判日期】    900831
【裁判案由】    農藥管理法
【裁判全文】
臺灣基隆地方法院刑事判決                            九十年度易字第四二八號
    公  訴  人  臺灣基隆地方法院檢察署檢察官
    被      告  甲○○
右列被告因違反農藥管理法案件，經檢察官提起公訴（九十年度偵字第二七五二號）
，本院判決如左︰
    主  文
甲○○加工偽農藥，處有期徒刑貳月，如易科罰金，以參佰元折算壹日，緩刑貳年。
    事  實
一、甲○○係忞泰興業有限公司（業於八十九年一月三十一日停業）負責人，明知未
    經核准不得擅自製造、加工偽農藥，竟仍在其公司製造之增生劑液劑內，添加具
    有殺菌效果之「三氟敏」（Trifloxystrobin）農藥成份，以標稱「農保讚１１
    」之塑膠瓶予以分裝後，提供予不知情之零售商許福源在台東縣太麻里泰和村七
    七號所開設之四季農業資材行內販售，供農民作為增生劑使用，嗣於八十九年六
    月二十七日經台東縣政府農藥檢查人員購得上開偽農藥後，送行政院農業委員會
    農業藥物毒物試驗所檢驗，驗出該液劑內含有「三氟敏」農藥成份而得知上情。
二、案經台東縣政府函送台灣台東地方法院檢察署呈請台灣高等法院檢察署令轉台灣
    基隆地方法院檢察署檢察官偵查起訴。
    理  由
一、訊據被告甲○○矢口否認涉有違反農藥管理法犯行，辯稱：「農保讚１１」係伊
    公司出產之產品，成分為促進農作物生長之胺基酸，可能是向化學公司或舊物商
    買來可裝一百多公升之的空桶沒有清洗乾淨，才會檢驗出有三氟敏之成分云云。
    然查，「農保讚１１」液劑經送行政院農業委員會農業藥物毒物試驗所鑑驗結果
    ，確含有「三氟敏」農藥成份乙情，有該所八十九年八月十七日（八九）農藥試
    化字第○八九○三六五一號函附檢驗報告一件在卷可稽，並經鑑定人即農業藥物
    毒物試驗所系主任馮海東到庭證稱：「成分中含有三氟敏，目前為止只有台灣諾
    華股份有限公司申請專利登記中，全世界應該也只有該公司有」、「：：：三氟
    敏研發完成大概有七、八年時間，目前製造過程還未發佈，此部分在農藥法保障
    權利期間應該是八年，但應該還沒有起算，因還有一些實驗還沒有完成，所以台
    灣的其他公司不可能有製造的能力，我研判該成品應該是由諾華公司出來的」、
    「（問三氟敏用途）殺菌劑用，在本件農保讚中可能是促進植物生長」、「（問
    三氟敏的空桶有無管制）目前從國外進口實驗用的量只有三到五公升，且每個實
    驗需先報備才能進口，所以不可能有空桶外賣，空桶也不能有大型的，除非是在
    國外污染的」等語，顯見三氟敏應無被告所稱大量生產並裝置在大型空桶之情形
    ，況三氟敏的進口尚需報備，申請登記之台灣諾華股份有限公司至今仍在研發階
    段，裝放三氟敏之空桶怎可能會隨意賣予舊貨商或其他公司？是被告上開所辯，
    要屬飾卸之詞，諉無可採，事證明確，犯行洵堪認定。
二、核被告所為，係犯農藥管理法第四十三條第一項加工偽農藥罪。爰審酌被告之素
    行、促銷農藥之犯罪動機、目的、手段、所生危害及犯罪後態度等一切情狀，量
    處如主文所示之刑，並諭知易科罰金之折算標準。查被告前未曾受有期徒刑以上
    刑之宣告，有台灣高等法院被告全國前案紀錄表一紙在卷可稽，經此次教訓後，
    當知所警惕，而無再犯之虞，本院認前開對其所宣告之刑，以暫不執行為適當，
    併宣告緩刑二年，以勵自新。至台東縣政府農藥檢查人員購得之偽農藥二瓶，已
    非屬被告甲○○所有，爰不予宣告沒收，附此敘明。
據上論斷，應依刑事訴訟法第二百九十九條第一項前段，農藥管理法第四十三條第一
項，刑法第十一條前段、第四十一條第一項、第七十四條第一款，罰金罰鍰提高標準
條例第二條，判決如主文。
本案經檢察官劉嶽承到庭執行職務。
中      華      民      國      九十      年    八      月    三十一    日
                                臺灣基隆地方法院刑事第三庭
                                  法      官    林  玉  珮
右正本證明與原本無異。
對於本件判決如有不服，應於收受送達後十日內，向本院提出上訴書狀，上訴於臺灣
高等法院，並按他造當事人之人數附具繕本。
                                  書  記  官    陳  俊  德
中      華      民      國      九十      年    九      月      四      日
附錄論罪法條
農藥管理法第四十三條第一項：
製造、加工或輸入偽農藥者，處三年以下有期徒刑，得併科五萬元以下罰金。


司法院資訊處製作；財團法人民間司法改革基金會備份。
